【裁判字號】    89,上易,1261
【裁判日期】    890906
【裁判案由】    竊盜
【裁判全文】
臺灣高等法院高雄分院刑事判決          八十九年度上易字第一二六一號
    上訴人
    即被告      丙○○
右上訴人因竊盜案件，不服臺灣高雄地方法院八十九年度易字第二三八０號中華民國
八十九年六月二十九日第一審判決（起訴案號：臺灣高雄地方法院檢察署八十九年度
偵字第九七八三號），提起上訴，本院判決如左：
      主      文
上訴駁回。
      事實及理由
一、本案經本院審理結果，認第一審判決認事用法及量刑均無不當，應予維持，並引
    用第一審判決書記載之事實、證據及理由。（如附件）
二、原審因依刑法第三百二十一條第一項第二款、第三款、第三十八條第一項第二款
    之規定，並審酌被告犯罪之一切情狀，量處有期徒刑七月。扣押之鐵剪一把，為
    被告所有，且係供其犯罪所用之物，併依刑法第三十八條第一項第二款規定宣告
    沒收。認事用法，核無不合，量刑亦屬妥適，被告上訴意旨，以原審量刑過重，
    指摘原判決不當，為無理由，應予駁回。
據上論結，應依刑事訴訟法第三百六十八條、第三百七十三條，判決如主文。
本案經檢察官邱榮藏到庭執行職務。
中    華    民    國     八十九     年       九       月      六        日
                              臺灣高等法院高雄分院刑事第九庭
                                  審判長法官  張甲松
                                        法官  江泰章
                                        法官  任森銓
右正本證甲與原本無異。
不得上訴。
                                      書記官  張文斌
中    華    民    國     八十九     年       九       月        八      日
附錄：本判決論罪科刑法條：
刑法第三百二十一條第一項第二款、第三款：
犯竊盜罪而有左列情形之一者，處六月以上五年以下有期徒刑：
二、毀越門扇、牆垣或其他安全設備而犯之者。
三、攜帶兇器而犯之者。
                                                                        Ｋ
附件：
臺灣高雄地方法院刑事判決                        八十九年度易字第二三八號
    公  訴  人  臺灣高雄地方法院檢察署檢察官
    被      告  丙○○  男三十九歲（民國○○年○月○日生）
                        住高雄縣大樹鄉○○村○○路一一一之二號
                        身分證統一編號：Ｓ一二六七四九二二號
右列被告因竊盜案件，經檢察官提起公訴（八十九年度偵字第九七八三號），本院判
決如左：
    主  文
丙○○攜帶兇器毀損安全設備竊盜，處有期徒刑柒月。
鐵剪壹把沒收。
    事  實
一、丙○○意圖為自己不法之所有，於民國八十九年四月三十日凌晨一時十分許，在
    高雄縣大樹鄉○○村○○○段一八五之五地號乙○○之鳳梨園內，持自己所有客
    觀上具有危險性，足供兇器使用之鐵剪一把，毀損該鳳梨園之鐵絲網圍籬，進入
    該鳳梨園內竊取乙○○所有之鳳梨一袋（內有鳳梨二十三顆，重約三十七公斤，
    價值約新臺幣一千元），得手後正欲離開時，為高雄縣警察局仁武分局員警巡邏
    查獲，並扣得上開鐵剪一把。
二、案經高雄縣警察局仁武分局移送臺灣高雄地方法院檢察署檢察官偵查起訴。
    理  由
一、右揭事實，迭據被告丙○○於警訊及偵審中坦承不諱，核與被害人乙○○所述之
    失竊情節相符，並有鐵剪一把扣案可資佐證，而該等遭被告竊取之鳳梨已據被害
    人乙○○領回，亦有領結一紙附卷可稽，且被告係於竊盜上開鳳梨得手欲離開時
    為警當場查獲一節，亦據高雄縣警察局仁武分局解送人犯報告書載述甚甲，被告
    自白與事實相符，本件事證甲確，被告犯行洵堪認定。
二、查鐵剪甚為尖銳，可對人身造成傷害，自係兇器之一種，而籬笆本係因防閑而設
    ，自屬安全設備之一種（最高法院四十五年臺上字第二一○號判例參照），被告
    意圖為自己不法之所有，持鐵剪一把毀損上開鳳梨園之鐵絲網圍籬竊盜，核其所
    為，係犯刑法第三百二十一條第一項第二款、第三款之加重竊盜罪。審酌被告正
    值青壯，竟不思循正當途徑獲致財物，僅因貪圖小利即犯竊盜犯行，本應量以重
    刑，惟其竊盜所得非鉅，且上開鳳梨已經被害人領回，犯罪情節尚非重大及犯後
    坦承犯行態度尚佳等一切情狀，量處如主文所示之刑。至扣案之鐵剪一把為被告
    所有，且係供其犯罪所用之物，業經被告供甲在卷可按（見本院八十九年六月二
    十日審判筆錄），依刑法第三十八條第一項第二款規定，併予宣告沒收。
據上論斷，應依刑事訴訟法第二百九十九條第一項前段，刑法第三百二十一條第一項
第二款、第三款、第三十八條第一項第二款，判決如主文。
中      華      民      國     八十九     年     六      月   二十九    日
 臺灣高雄地方法院刑事庭
                                    法  官  李麗珠
右正本證甲與原本無異。
如不服本判決，應於判決送達後十日內，向本院提出上訴狀。
                                    書記官  簡鴻雅
中      華      民      國     八十九     年     六      月   二十九    日
附錄本判決論罪之法條：
刑法第三百二十一條第一項第二款、第三款：
犯竊盜罪而有左列情形之一者，處六月以上五年以下有期徒刑：
二、毀越門扇、牆垣或其他安全設備而犯之者。
三、攜帶兇器而犯之者。


司法院資訊處製作；財團法人民間司法改革基金會備份。
